



PRESENTACIÓN

¡Hola! soy **Alejandro Patiño**, Licenciado en Diseño de la Comunicación Gráfica por la Universidad Autónoma Metropolitana, Plantel Xochimilco, México.

Estoy especializado en **Diseño Editorial,** me gusta la formación de libros y revistas, el poder de la palabra, el manejo de tipografías y su interacción con la imagen para **generar mensajes**.



CURRÍCULUM



PERFIL

Fecha de nacimiento:

4 de diciembre de 1970.

Teléfono fijo:

55 56857111

Teléfono móvil:

55 14780414

E-mail:

valpaa@gmail.com

Domicilio:

General Anaya 197, Dep. 101, Col. Barrio Santa Bárbara, Iztapalapa, C.P. 09000 México, D.F.

Estado Civil:

Casado.

EXPERIENCIA LABORAL

Instituto Federal de Telecomunicaciones,

2013- Actual

Comisión Federal de Telecomunicaciones,

2002-2013.

Impremex,

1997-2002.

Freelance,

1994-1997.

ESTUDIOS

Licenciatura:

Diseño de la Comunicación Gráfica,

UAM Unidad Xochimilco,

Cédula Profesional 9697334

Periodo: 1989-1994.

Bachillerato:

Centro de Estudios Científicos

y Tecnológicos No. 10 (Cecyt 10),

Carlos Vallejo Márquez"

Certificado,

Periodo: 1986 a 1989. CONOCIMIENTOS

CONOCIMIENTOS

Manejo de Hardware:

Manejo de computadora personal. PC y MAC.

Impresoras de matriz de punto, inyección de tinta,

láser, plotter.

Equipo de oficina.

Manejo de software:

Office 360

Indesign.

Photoshop.

Ilustrator.

Premier.

Manejo de equipo:

Cámara fotográfica SLR 35 mm.

Adicionales:

Conocimiento de técnicas de serigrafía textil y papel.

Técnicas de impresión offset.

Grabado.

Experiencia Profesional:

Diseño de archivos para impresión.

Diseño y realización de revistas.

Diseño del diplomas.

Diseño de carteles.

Diseño y formación de periódicos.

Formación de libros.

Materiales para eventos, (rollup, back, invitación,

programa).

Elementos gráficos para la página de internet

v redes sociales.

Informes de labores.



TRABAJOS

He tenido la fortuna de trabajar en el ambiente de las **Artes Gráficas por más de 25 años**, elaborando periódicos, revistas, etiquetas, papelería, impresiones en serigrafía, offset, material para eventos y redes sociales.

En el área editorial, he podido realizar, periódicos, revistas, informes y compendios, como parte de mi trabajo, primero como freelance y después en la Comisión Federal de Telecomunicaciones y el Instituto Federal de Telecomunicaciones, donde realicé diseño de materiales para impresión en offset e impulsé la elaboración de publicaciones digitales, el uso de herramientas como Adobe DPS, Twixl, In5, Adobe Publish on line y códigos QR; agregando elementos interactivos y añadiendo información extra a los productos editoriales elaborados.













